---
title: "HA2_Markt2"
author: "Carlo Schmid, Ronny Georgi"
date: "5/25/2021"
output:
  word_document: default
  html_document: default
  pdf_document: default
---
---

```{r setup, include=FALSE}
knitr::opts_chunk$set(echo = TRUE)
```


# Hausaufgabe 2 - Markt 2

Import der CSV-Dateien
```{r}
transaktionen = read.csv2("output_transactions_8Players_v0013.csv")
service = read.csv2("output_services_8Players_v0013.csv")
preise = read.csv2("output_prices_8Players_v0013.csv")
kosten = read.csv2("output_cost_8Players_v0013.csv")
```

Laden von Packages
```{r}
library("zoo")
library("forecast")
library("ggplot2")
```

## Aufgabe 2.1

  
### (1)

Aggregieren Sie die Verkaufszahlen so, dass Sie eine Tabelle mit der Nachfrage je Monat je Region bekommen (fuer alle Produkte zusammen einschliesslich Lost Sales! Sie brauchen diese Daten, um die Nachfrage in einer Region abzuschaetzen). Bereinigen Sie die Daten anschliessend von unnuetzen Daten. Die Daten sollten in einer neuen Variable mit dem Namen “Demand” gespeichert werden. Die Spalte, welche im DF transaktionen noch “Sales” heisst, soll im neuen DF Demand “Demand” heissen. Geben Sie nur den Tabellenkopf aus. Bewertungsrelevant: Code, Output.
Hinweis: Fuer die folgenden Aufgaben bietet es sich an, eine Variable “Periode” zu erzeugen, die aus dem Jahr und dem Monat (in dieser Reihenfolge und jeweils durch eine Zahl repraesentiert) besteht. 

```{r}

# Erstellen einer Tabelle mit der Nachfrage je Monat je Region
periode=sprintf("%1.0f, %02d", transaktionen$Year, transaktionen$Month)
Demand = data.frame(aggregate(Sales ~ region + periode, data = transaktionen, sum))

# Bereinigung der Demand-Tabelle, da im Jahr 2021 keine Sales stattgefunden haben 
# und die Einträge somit entfallen
transaktionen=subset(transaktionen, Year!=2021)
periode=sprintf("%1.0f, %02d",transaktionen$Year, transaktionen$Month)
Demand = data.frame(aggregate(Sales ~ region + periode, data =transaktionen, sum))

# Veränderung des Spaltennames "Sales" zu "Demand"
colnames(Demand)[3] <- "Demand"

# Ausgabe des Tabellenkopfes
head(Demand)
```
### (2)

Wandeln Sie die aggregierten Demand‐Daten vom Long‐Format in das Wide‐Format um. (Fuer den vorliegenden Fall gibt es im Long‐Format drei Spalten: Periode, Region und Demand. Im Wide‐Format gibt es im vorliegenden Fall sechs Spalten: Periode, Demand in Japan, Demand in Peking, Demand in Phlppn, Demand in Shangh, und Demand in Skorea.) Nutzen Sie dazu die Reshape()‐Funktion. Infos unter diesem Link (<– bitte anklicken). Geben Sie nur den Tabellenkopf aus. Bewertungsrelevant: Code, Output.
```{r}
# Umwandlung der Demand-Daten in das Wide-Format
Demand_wide = 
  reshape(Demand, timevar = "region", idvar = "periode", v.names = "Demand", direction = "wide")

# Ausgabe des Tabellenkopfes
head(Demand_wide)


```

###(3)

Wandeln Sie die aggregierten Verkaufszahlen in den Datentyp time‐series mit Frequenz = 12 um. Jede Demand‐Spalte (jeder Vektor) soll dabei in eine Time Series umgewandelt werden. Dafuer benoetigt es nur 5 Befehle. 
Fuer diese Aufgabe brauchen Sie nichts ausgeben. Bewertungsrelevant: Code.


```{r}
# Erstellen der Zeitreihe für jede Region, mit Frequenz 12
ts_Japan = ts(Demand_wide$Demand.Japan, frequency = 12)

ts_Peking = ts(Demand_wide$Demand.Peking, frequency = 12)

ts_Phlppn = ts(Demand_wide$Demand.Phlppn, frequency = 12)

ts_Shangh = ts(Demand_wide$Demand.Shangh, frequency = 12)

ts_Skorea = ts(Demand_wide$Demand.Skorea, frequency = 12)

```

## Modellierung vorbereiten


###(4) 

Visualisieren Sie den Nachfrageverlauf aller Regionen in einem einzigen ggplot. Achten Sie auf uebersichtliche
Achsenbeschriftungen und Legenden. Heben Sie exemplarisch die Region Peking hervor, damit man den Nachfrageverlauf
dort gut erkennt (die anderen Regionen muessen nicht unbedingt gut erkennbar, jedoch theoretisch
unterscheidbar sein sein). Bewertungsrelevant: Output.
Hinweis: Wenn Sie ggplot verwenden, kann es notwendig sein, dass Sie bei den aesthetics zusaetzlich
group = 1 angeben muessen, damit Sie einen Plot sehen. Eventuelle Fehlermeldungen sind nicht bewertungsrelevant.

```{r}
ggplot(data=Demand_wide, aes(x=periode, group=1)) +
  geom_line(aes(y = Demand_wide$Demand.Japan, col="Japan"))  +
  geom_line(aes(y = Demand_wide$Demand.Peking, col="Peking"), size=2) +
  geom_line(aes(y = Demand_wide$Demand.Phlppn, col="Phillipinen"))  +
  geom_line(aes(y = Demand_wide$Demand.Shangh, col="Shanghai"))  +
  geom_line(aes(y = Demand_wide$Demand.Skorea, col="Südkorea"))  +
  xlab("Jahr") +
  ylab("Nachfrage") +
  labs(colour = "Region") +
  scale_x_discrete(breaks = c("2016, 01","2017, 01","2018, 01","2019, 01","2020, 01"))
  
 
  
```



###(5)
Betrachten Sie die Visualisierung und nehmen Sie zu moeglichen Trends und Saisonalitaeten fuer die exemplarische
Region Stellung. Erachten Sie eine Zeitreihenanalyse in diese Fall als sinnvolle Methode, um den
Nachfrageverlauf zu modellieren? Angenommen, dies ist der Fall: Welche Annahme muessen sie dann treffen,
um die Ergebnisse der Modellierung fuer Ihr Produkt nutzen zu koennen? Bewertungsrelevant: Kommentar.


Unter der Annahme dass die unbekannten Ursachen für die Nachfrage der letzten Jahre sich im Vorhersagezeitraum nicht grundlegend ändern (z.B. durch globale Pandemie), scheint eine Zeitreihenanalyse unter Betrachtung der Saisonalität und eines Trends sinnvoll. In den Daten ist sowohl ein jährlich wiederkehrendes Muster zu erkennen, als auch ein leichter Anstieg der Amplitude. 


## Modellierung

###(6) 

Nutzen Sie nun Ihre exemplarische Region weiter. Fuehren Sie mit Hilfe der ets()‐Funktion eine Zeitreihenanalyse
durch. Erstellen Sie ein Modell, indem Sie die automatische Festlegung der Modellparameter nutzen (model= “ZZZ”). Geben Sie (1) eine Zusammenfassung des Modells, (2) die urspruengliche Zeitreihe und (3) die Werte
der Residuen aus. Bewertungsrelevant: Code, Output.

```{r}
m_dp = ets(ts_Peking, model= "ZZZ")
#(1) Zusammenfassung des Modells
m_dp

#(2) ursprüngliche Zeitreihe und Werte der Residuen ausgeben:
fcast_dp = forecast(m_dp, 12)
residuals = data.frame(Demand_wide[,c("periode","Demand.Peking")])
residuals[,3] = data.frame(fcast_dp$x-fcast_dp$fitted)
colnames(residuals) = c("Periode","ursprünglicher Wert","Residuen")
residuals


```


###(7)

Berechnen Sie die durchschnittliche monatliche Abweichung der Modellwerte von den Originalwerten im Jahr
2020. Interpretieren Sie das Ergebnis indem Sie von dem hypothetischen Fall ausgehen, dass im Jahr 2020 das
Modell bereits in einem beispielhaften Unternehmensprozess genutzt wurde. Bewertungsrelevant: Output,
Kommentar.

```{r}
av_residual = mean(window(fcast_dp$x,5)-window(fcast_dp$fitted,5))
cat("Die durchschnittliche monatliche Abweichung der Modellwerte von den Originalwerten im Jahr
2020 liegt bei", round(av_residual,2), ".","\n")
```


###(8)

Erstellen Sie eine Nachfragevorhersage fuer ein weiteres Jahr. Visualisieren Sie den Nachfrageverlauf sowie
den Verlauf Ihres Prognosemodells in einem einzigen ggplot. Begruenden Sie die Wahl der Visualisierung. Bewertungsrelevant:
Code, Output, Begruendung.

```{r}
# Hintergrund erzeugen (ohne Daten!)
ggplot(data = NULL, aes(ymin = 10000, ymax = 22000)) + 
labs(title="Nachfrageverlauf und Vorhersage Peking", y="Nachfrage", x = "Jahr")+
theme(plot.title = element_text(hjust=0.5)) +
scale_x_continuous(breaks = c(1,13,25,37,49,61,73),
labels = c("2016","2017","2018","2019","2020", "2021","2022")) +
  
# Erste Linie hinzufuegen (keine Daten; X-Achse = Reihe von 1 bis laenge fitting Werten und Forecast Werten)
geom_line(data = NULL, aes(x = seq(1, length(c(fcast_dp$fitted, fcast_dp$mean)), 1), 
                             y = c(as.numeric(fcast_dp$fitted), as.numeric(fcast_dp$mean)), 
                             colour = 'forecast')) +
  
# Zweite Linie hinzufuegen (Keine Daten; X-Achse = Reihe von 1 bis laenge Beobachtungen)
geom_line(data = NULL, aes(x = seq(1, length(fcast_dp$x), 1), 
                             y = as.numeric(fcast_dp$x), 
                             colour = 'original')) +
  
# Farben fuer Beschriftungen festlegen
scale_colour_manual(breaks = c("forecast", "original"), values = c("red", "blue"))
```

Begründung der Visualisierung: 
Wir verwendeten einen Liniengraf der im Forceast um ein Jahr erweitert ist, damit man die Gemeinsamkeiten vom Forecast und dem Original gegenüberstellen kann und den Verlauf für das neue Jahr 2021 im Forecast abschätzen kann.




###(9)

Bewerten Sie Ihr Modell aus Aufgabe 6 mit Hilfe von 4 verschiedenen Fehler‐Kennzahlen, die Sie aus der Uebung
kennen. Welche der Fehler‐Kennzahlen halten Sie fuer geeignet, um die Guete des Modells zu bewerten?
Bewertungsrelevant: Output, Kommentar.


```{r}
#Mean Forecast Error (MFE)
cat("MFE:", round(mean(as.numeric(fcast_dp$x - fcast_dp$fitted)),2), "\n")

#Mean Absolute Error (MAE)
cat("MAE:", round(mean(abs(as.numeric(fcast_dp$x - fcast_dp$fitted))),2), "\n")

#Mean Squared Error (MSE)
cat("MSE:", round(mean((as.numeric(fcast_dp$x - fcast_dp$fitted)^2)),2), "\n")

#Mean Absolute Percentage Error (MAPE)
cat("MAPE:", round(mean(abs((as.numeric(fcast_dp$x - fcast_dp$fitted)/as.numeric(fcast_dp$x)) * 100)),2), "%", "\n")
```
Da wir nicht verschiedene Modelle untereinander vergleichen wollen, sondern die Qualität eines einzigen Modells bewerten wollen, ist ein relativer Fehler sinnvoll. MAPE ist daher eine gute Fehler‐Kennzahl für diese Anwendung. Weiterhin kann es interessant sein um wie viel Stück die Nachfrage im Durchschnitt abweicht. Dafür ist der MAE geeignet. Beim MFE können positive und negative Residuen sich auslöschen wodurch die Kennzahl wenig Aussagekraft hat. MSE ist nur zum Vergleich verschiedener Modelle untereinander sinnvoll.





###(10)

Vergleichen Sie Ihr Modell insgesamt mit Ihren Vermutungen aus Aufgabe 5. Was stellen Sie fest? Bewertungsrelevant:
Kommentar.

Wir hatten vermutet, dass ein Trend existiert, die automatische Modellerstellung hat allerdings keinen Trend identifiziert.



###(11)

Ihr Kollege Gaspar und Ihre Kollegin Belinda diskutieren. Gaspar ist der Meinung, er haette ein besseres Modell entwickelt als Sie. “Ich habe die Modellparameter model = "ANA" genutzt und denke das ist die bessere Variante”, sagt er selbstueberzeugt in der Mittagspause. “Unsinn!”, wirft Belinda beherzt ein. “Die Modellparameter
model = "ZZZ" ergeben immer das optimale Ergebnis. Das ZZZ‐Modell ist besser.” Vergleichen Sie die Modelle. Wer hat Recht? 
Bewertungsrelevant: Output, Kommentar.
Hinweis: Gehen Sie unabhängig der Ergebnisse der letzten Aufgabe davon aus, dass das ZZZ‐Modell das beste Modell ist und weiterhin genutzt wird.

```{r}
#Modelle erstellen:
fcast_dp_ANA = forecast(ets(ts_Peking, model= "ANA"),12)
fcast_dp_ZZZ = fcast_dp

#Dataframe zum Vergleichen initialisieren:
model_comparison = data.frame(matrix(ncol = 2, nrow = 3))
colnames(model_comparison) = c("ANA","ZZZ")
rownames(model_comparison) = c("MAE","MSE","MAPE")

#Mean Absolute Error (MAE)
model_comparison[c("MAE"),c("ANA")] = round(mean(abs(as.numeric(fcast_dp_ANA$x - fcast_dp_ANA$fitted))),2)
model_comparison[c("MAE"),c("ZZZ")] = round(mean(abs(as.numeric(fcast_dp_ZZZ$x - fcast_dp_ZZZ$fitted))),2)

#Mean Squared Error (MSE)
model_comparison[c("MSE"),c("ANA")] = round(mean((as.numeric(fcast_dp_ANA$x - fcast_dp_ANA$fitted)^2)),2)
model_comparison[c("MSE"),c("ZZZ")] = round(mean((as.numeric(fcast_dp_ZZZ$x - fcast_dp_ZZZ$fitted)^2)),2)

#Mean Absolute Percentage Error (MAPE)
model_comparison[c("MAPE"),c("ANA")] =  paste(round(mean(abs((as.numeric(fcast_dp_ANA$x - fcast_dp_ANA$fitted)/as.numeric(fcast_dp_ANA$x)) * 100)),2),"%")
model_comparison[c("MAPE"),c("ZZZ")] =  paste(round(mean(abs((as.numeric(fcast_dp_ZZZ$x - fcast_dp_ZZZ$fitted)/as.numeric(fcast_dp_ZZZ$x)) * 100)),2),"%")

model_comparison

```
Kommentar:
In allen drei Fehler-Kennwerten MAE, MSE und MAPE, hat das automatisch erstellte Modell besser abgeschnitten als das ANA-Modell. Statt den Fehler- und Saison-Typ additiv zu wählen, hat der Algorithmus die beiden Typen multiplikativ verrechnet. Der Trend-Typ ist bei beiden Modellen auf None gesetzt, also ignoriert worden. Der Fehlerkennwert MFE wurde hier aus gleichem Grund wie in Aufgabe 9 erwähnt nicht betrachtet.

###(12)

Erstellen Sie fuer die uebrigen Regionen ebenso Modelle zur Nachfragevorhersage (d.h. 4 weitere Modelle).Nutzen Sie erneut die automatische Festlegung der Modellparameter (model = "ZZZ"). Berechnen Sie zudem fuer jedes Modell den MAE, um den Vergleich der Modelle zu ermoeglichen. Nehmen Sie dazu Stellung, welches Modell laut der bewertenden Information das “beste” der vier Modelle sei. Bewertungsrelevant: Output,
Kommentar.

```{r}
#Modelle erstellen:
fcast_Japan = forecast(ets(ts_Japan, model= "ZZZ"),12)
fcast_Peking = fcast_dp
fcast_Phlppn = forecast(ets(ts_Phlppn, model= "ZZZ"),12)
fcast_Shangh = forecast(ets(ts_Shangh, model= "ZZZ"),12)
fcast_Skorea = forecast(ets(ts_Skorea, model= "ZZZ"),12)

#Dataframe zum Vergleichen initialisieren:
region_comparison = data.frame(matrix(ncol = 5, nrow = 2))
colnames(region_comparison) = c("Japan","Peking","Phlppn","Shangh","Skorea")
rownames(region_comparison) = c("Modell","MAE")

#Fehlerkennzahlen eintragen:
region_comparison[c("MAE"),c("Japan")] = round(mean(abs(as.numeric(fcast_Japan$x - fcast_Japan$fitted))),2)
region_comparison[c("MAE"),c("Peking")] = round(mean(abs(as.numeric(fcast_Peking$x - fcast_Peking$fitted))),2)
region_comparison[c("MAE"),c("Phlppn")] = round(mean(abs(as.numeric(fcast_Phlppn$x - fcast_Phlppn$fitted))),2)
region_comparison[c("MAE"),c("Shangh")] = round(mean(abs(as.numeric(fcast_Shangh$x - fcast_Shangh$fitted))),2)
region_comparison[c("MAE"),c("Skorea")] = round(mean(abs(as.numeric(fcast_Skorea$x - fcast_Skorea$fitted))),2)

#Modelle eintragen:
region_comparison[c("Modell"),c("Japan")] = fcast_Japan$method
region_comparison[c("Modell"),c("Peking")] = fcast_Peking$method
region_comparison[c("Modell"),c("Phlppn")] = fcast_Phlppn$method
region_comparison[c("Modell"),c("Shangh")] = fcast_Shangh$method
region_comparison[c("Modell"),c("Skorea")] = fcast_Skorea$method

region_comparison

```
Kommentar:
Der Mean-Absolute-Error (MAE) von Pekings Modell ist am geringsten. In diesem Vergleich hat das aber mehr Aussage darüber, einer wie starken Regelmäßigkeit die Nachfrage folgt, als darüber wie geeignet ein bestimmtes Zeitreihenmodell ist. Eine interessante Beobachtung ist, dass der Algorithmus zur automatischen Erkennung des bestgeeignetsten Models für alle Regionen außer Südkorea (Skorea) das MNM-Modell gewählt hat. Bei Südkorea hingegen schien das MNA-Modell zu besseren Ergebnissen geführt zu haben. Dabei wird die Saisonalität additiv statt multiplikativ verrechnet.


Abschluss
Hinweis: Fuer die Bearbeitung der folgenden Aufgaben muessen Sie keine neuen Modelle erstellen.


###(13) 
Ihre Chefin ist begeistert von Ihren 5 Vorhersagemodellen. “Das bedeutet ja, dass wir voraussagen koennen, wie
viele Flaschen Limonade wir insgesamt fuer die zweite Haelfte von 2021 benoetigen!”, sagt sie freudestrahlend.
“Koennen Sie mir dafuer eine ungefaehre Zahl nennen?”. Helfen Sie Ihrer Chefin. Bewertungsrelevant: Output,
Kommentar.


```{r}
#Demand für alle 
Demand_21SE2 = round(sum(data.frame(fcast_Japan$mean)[7:12,],
                   data.frame(fcast_Peking$mean)[7:12,],
                   data.frame(fcast_Phlppn$mean)[7:12,],
                   data.frame(fcast_Shangh$mean)[7:12,],
                   data.frame(fcast_Skorea$mean)[7:12,]))
cat("Für die zweite Hälfte von 2021 werden ca.",Demand_21SE2,"Flaschen benötigt")
```
Kommentar:
Laut Point Forecast der 5 verschiedenen Modelle, ist die Summe der benötigten Flaschen über die Monate der zweiten Hälfte von 2021 und über alle 5 Regionen = 503.010 Flaschen. 


###(14) 
Ihr guter Freund Olaf wohnt in Japan und besitzt dort einen der fuenf Supermaerkte, die Ihre Limonaden‐Marke
fuehren. Er wuerde gerne wissen wie viele Flaschen Limonade im Dezember durchschnittlich in seinem Supermarkt nachgefragt werden. Ausserdem wuerde er gerne wissen, ob er fuer den Dezember diesen Jahres mit mehr oder weniger Limonade rechnen soll. Helfen Sie Olaf. Bewertungsrelevant: Output, Kommentar.


```{r}
# Erstellen eines Subset in dem alle Sales fuer unser Produkt enthalten sind 
sales_206 = subset (transaktionen, Product == "Gruppe206")

# Erstellen einer Tabelle mit der Nachfrage je Monat/Jahr in Japan für unser Produkt
Demand_206 = aggregate(Sales ~ region + Year + Month, data = sales_206, sum) 
Demand_Japan = subset (Demand_206, region =="Japan")

#Filtern der Ergebnisse nach Monat Dezember
Demand_Japan_December = subset (Demand_Japan, Month == "12")
Demand_Japan_December_Total = aggregate(Sales ~ region, data = Demand_Japan_December, sum)
Demand_Japan_December_Average = round(Demand_Japan_December_Total$Sales/5) 
cat("Durchschnittlich wurden im Monat Dezember",Demand_Japan_December_Average,"Flaschen in Olaf's
Supermarkt in Japan nachgefragt.")
cat( "\n")
cat("\n")

# Erstellen einer Zeitreihe für Japan
periode2=sprintf("%1.0f, %02d", sales_206$Year, sales_206$Month)
Demand_206_ts = aggregate(Sales ~ region + periode2, data = sales_206, sum)
Demand_206_Japan_ts = subset (Demand_206_ts, region =="Japan")
ts_Japan2 = ts(Demand_206_Japan_ts$Sales, frequency = 12)

# Automatisches Modell für Japan erstellen 
m_Japan_206 = ets(ts_Japan2, model = "ZZZ")

#Forecast für Japan in 2021 erstellen (12 Monate)
fcast_Japan = forecast(ts_Japan2, 12)

# Forecast in einen präparierten Dataframe einfügen
Japan_Forecast = data.frame(matrix(ncol = 2, nrow = 12))
colnames(Japan_Forecast) = c("Month","Demand_Forecast_Japan_2021")
Japan_Forecast$Month <- c("Januar" , "Februar", "März", "April", "Mai", "Juni", "Juli", "August", "September", "Oktober", "November", "Dezember")
Japan_Forecast$Demand_Forecast_Japan_2021 = as.numeric(fcast_Japan$mean)

# Forecast nur für den Dezember in 2021 ausgeben
Forecast_Dezember = subset (Japan_Forecast, Month == "Dezember")
Dezember2021 = round(Forecast_Dezember$Demand_Forecast_Japan_2021)

# Differenz des neuen Forecast zum bisherigen Durchschnitt berechnen und Ergebnisse ausgeben
Dezember2021_Diff = Dezember2021 - Demand_Japan_December_Average
cat("\n")
cat("Im Dezember dieses Jahres kann Olaf mit einer Nachfrage von", Dezember2021, "Flaschen unserer Limonaden-Marke rechnen.")
cat("\n")
cat("Das heißt er muss mit einer erhöhten Nachfrage von ca.", Dezember2021_Diff, "Flaschen im Vergleich zum bisherigen Durchschnitt im Dezember rechnen.")


```


